【裁判字號】    88,易,4572
【裁判日期】    890131
【裁判案由】    詐欺
【裁判全文】
臺灣板橋地方法院刑事判決                        八十八年度易字第四五七二號
    公  訴  人  臺灣板橋地方法院檢察署檢察官
右列被告因詐欺案件，經檢察官提起公訴 (八十八年度偵字第一○○八八號)，本院
判決如左：
    主  文
甲○○○○○○○ REYNALDO無罪。
    理  由
一、公訴意旨略以：被告菲律賓國籍人甲○○○○○○○ REYNALDO 於民國（下同）八十七年
    七月間某日，至臺北縣新莊市○○路二五九之二號，見被害人乙○○欲出售其所
    有之車號ＦＹＪ－一○三號重型機車，竟意圖為自己不法之所有，佯稱欲購買該
    機車，並以試車為名，要求被害人將該機交付以便試車，被害人不疑有他，遂將
    該機車交付予被告。詎被告詐騙該機車得手後，一去不返。被害人始知受騙，因
    認被告涉犯刑法第三百三十九條第一項之詐欺取財罪。
二、按犯罪事實應依證據認定之，無證據不得推定犯罪事實，刑事訴訟法第一百五十
    四條定有明文。公訴人認被告涉犯詐欺犯行，無非係以被害人之指訴、贓物認領
    保管收據、車輛竊盜、車牌失竊資料個別查詢報表及被告未取得行車執照為據。
    惟被告於偵審中固坦承有向被害人購買上開機車供己騎用，然堅決否認有何詐欺
    犯行，辯稱：渠與被害人原約定車價為新臺幣（下同）一萬五千元，當日渠即將
    車款全數付清，被害人同時將機車鑰匙交付予渠，後來被害人要求渠再給付九千
    元後，才會將行車執照給渠，但渠一直沒有付，所以行車執照一直沒有拿到等語
    。經查，上揭機車原屬被害人乙○○所有，此有查詢車輛認可資料、機器腳踏車
    新領牌照登記書、出廠證等附卷可稽。惟證人黃國彬到庭證言：車主乙○○要賣
    車，價金約一萬五千元、一萬六千元左右，所以我介紹他們買賣，當天被告有試
    騎，且將該機車騎走。購車時只有伊、被告及乙○○在場等語（詳參本院八十九
    年一月二十七日審理筆錄），此與被告所辯相符，且與被害人到庭指稱車價為三
    萬元等語相悖；況前揭機車係八十二年八月二十六日經監理機關審查合格而領用
    牌照，此有前開機器腳踏車新領牌照登記書及出廠證各一紙在卷可稽，是以被害
    人售車時，該車已是五年舊車，以標價三萬元而言，似嫌過高，是以被告及證人
    黃國彬所言車價為一萬五千元，較與市價相當。再被害人於八十七年七月失去對
    該機車之占有狀態，至八十八年三月八日下午一時三十六分許，方至臺北縣警察
    局新莊分局光華派出所通報失竊，此有臺北市政府警察局萬華分局車輛尋獲通報
    單與臺北縣警察局車輛尋獲證明單影本各一件在卷足考，是被害人於遭人詐騙後
    ，竟於八個月後才報警究辦，顯與常情有悖。足見被害人之指訴有瑕疵，未可採
    為認定被告犯罪之證據。而贓物認領保管收據、車輛竊盜、車牌失竊資料個別查
    詢報表，無從佐證被告有詐欺犯行。此外，復查無其他積極證據足認被告有何公
    訴人指訴之詐欺犯行，既不能證明被告犯罪，自應為其無罪之諭知。
據上論斷，應依刑事訴訟法第三百零一條第一項，判決如主文。
本案經檢察官方伯勳到庭執行職務
中    華    民    國      八十九      年      一      月    三十一    日
                                      臺灣板橋地方法院刑事第二庭
                                          法  官  高    玉    舜
右正本證明與原本無異。
如不服本判決，應於判決送達後十日內，向本院提出上訴狀。
                                          書記官  田    寶    駿
中    華    民    國      八十九      年      二      月      一      日


司法院資訊處製作；財團法人民間司法改革基金會備份。
